

CONTACT



paulcalimache.netlify.app



paul.calimache@gmail.com



06 82 50 67 78



31400 Toulouse



Paul Calimache

COMPETENCES

Développement

- Front-end: JavaScript / Frameworks (Angular / React)
- Back-end: Golang / Python /
- Architecture micro-services

DevOps

- Gitlab CI
- Docker / Kubernetes / Helm
- Applications Cloud Native

Base de données

MySQL / Postgre / MongoDB

Environnement de travail

- Git / Gitlab
- · Agile & SAFe

Langues

Anglais niveau TOEIC

Soft skills

• Travail en équipe Polyvalence | Rigueur

CENTRES D'INTERET

Programmation | Running | Rugby

Paul CALIMACHE

Ingénieur logiciel / DevOps

Apprenti ingénieur logiciel au sein de Thales Alenia Space, je poursuit m'a dernière année d'école d'ingénieurs à CESI Toulouse.

Passionné par le monde du logiciel, j'ai acquis de nombreuses compétences dans ce domaine ces 3 années d'alternance.

FORMATIONS

2021 - 2024

Formation d'ingénieur informatique

CESI - Ecole d'ingénieurs, Labège 31670

2019 - 2021

Cycle préparatoire intégré

CESI - Ecole d'ingénieurs, Labège 31670

2016 - 2019

Baccalauréat général (Scientifique)

Lycée de la borde basse, Castres 81100

EXPERIENCES PROFESSIONNELLES

Octobre 2021 - aujourd'hui

Apprenti ingénieur logiciel / DevOps

Thales Alenia Space, Toulouse 31000

Ingénieur logiciel et DevOps sur le nouveau segment sol Galileo 2ème génération:

- Développement: Angular, Typescript, Golang, Java SpringBoot
- Architecture en micro-services (REST API & event driven avec RabbitMQ)
- Tests end to end (cypress)
- Containerisation (Docker) et déploiement Kubernetes (Rancher) avec Helm.
- Création de pipelines CI/CD (Gitlab CI)
- Travail avec la méthodologie SAFe / AGILE

Passage de la certification CKAD (Certified Kubernetes **Application Developer)**

juillet 2023 - octobre 2023

Stagiaire DevOps

Cegedim Insurance Solutions, Rabat, Maroc En tant que membre de l'équipe DevOps, ma mission a été de créer une application pour monitorer la chaîne CI/CD des différents services et applications.

- Developpement: Python (API REST) & React (Interface web)
- L'API s'interface avec ArgoCD et un serveur S3
- Déploiement dans Kubernetes via ArgoCD (GitOps)